臺灣板橋地方法院刑事判決　　　　　　　94年度訴字第2296號
公　訴　人　臺灣板橋地方法院檢察署檢察官
被　　　告　丙○○
　　　　　　　　　　　樓（
指定辯護人　本院公設辯護人　甲○○
上列被告因強盜案件，經檢察官提起公訴（94年度偵字第15479
號），本院判決如下：
    主  文
丙○○意圖為自己不法之所有，攜帶兇器，以強暴至使不能抗拒
而取他人之物，處有期徒刑年捌月。
扣案之美工刀壹把沒收。
    事  實
一、丙○○因缺錢花用，竟意圖為自己不法之所有，於民國九十
    四年九月十一日凌晨三時二十分許，持其所有之客觀上足以
    對人之生命、身體、安全構成威脅，具有危險性之銳利兇器
    美工刀一把，前往臺北縣三重市○○路○段十六號全家便利
    商店，以前開美工刀架在便利商店店長乙○○脖子上，喝令
    乙○○至櫃檯將收銀機抽屜打開之強暴方式，至使乙○○不
    能抗拒，先後將櫃檯上之二台收銀機之抽屜打開，丙○○即
    動手接續強取原由乙○○持有管領之上開二台收銀機內之現
    款紙鈔新臺幣（下同）一千二百元（即五百元紙鈔一張、一
    百元紙鈔七張），得手後逃逸。嗣經乙○○報警處理，經警
    循線於九十四年九月十一日凌晨三時二十五分許，在臺北縣
    三重市○○路○段八巷十一號前查獲，並為警扣得上開丙○
    ○所有供強盜所用之美工刀一把。
二、案經乙○○訴由臺北縣政府警察局三重分局移送臺灣板橋地
    方法院檢察署檢察官偵查起訴。
    理  由
一、證據能力有無之判斷：
　(一)按被告以外之人（包括證人、鑑定人、告訴人、被害人及共
  　同被告等）於審判外之陳述雖不符刑事訴訟法第一百五十九
    條之一至第一百五十九條之四等四條之規定，而經當事人於
    審判程序同意作為證據，法院審酌該言詞陳述或書面陳述作
    成時之情況，認為適當者，亦得為證據；當事人、代理人或
    辯護人於法院調查證據時，知有刑事訴訟法第一百五十九條
    第一項不得為證據之情形，而未於言詞辯論終結前聲明異議
    者，視為有前項之同意，同法第一百五十九條之五定有明文
    。立法意旨在於傳聞證據未經當事人之反對詰問予以核實，
    原則上先予排除。惟若當事人已放棄反對詰問權，於審判程
    序中表明同意該等傳聞證據可作為證據；或於言詞辯論終結
    前未聲明異議，基於尊重當事人對傳聞證據之處分權，及證
    據資料愈豐富，愈有助於真實發見之理念，且強化言詞辯論
    主義，使訴訟程序得以順暢進行，上開傳聞證據亦均具有證
    據能力。本件證人乙○○於警詢中為陳述，其性質屬傳聞證
    據，惟上開警詢筆錄內容，業經本院審理時予以提示並告以
    要旨，且各經檢察官、辯護人及被告等人表示意見，有本院
    九十四年十一月十七日審判筆錄附卷可稽（見本院卷第二四
    頁），當事人等均已知上述筆錄乃傳聞證據，惟均未於言詞
    辯論終結前對該等筆錄內容異議，依上開規定，乙○○於警
    詢中之證言均已擬制同意其有證據能力，本院審酌上開筆錄
    作成時查無不當取供之情形，認為以之作為本案之證據亦屬
    適當，是上開證人於警詢中之證言自具有證據能力。
  (二)次按傳聞法則乃對於被告以外之人於審判外之言詞或書面陳
    述，亦即針對被告以外之人於審判外以言詞或書面所為之供
    述證據而為之規範。卷附翻拍自設在臺北縣三重市○○路○
    段十六號全家便利商店之監視器錄影帶之照片六幀，係以科
    學、機械之方式，對於當時狀況所為忠實且正確之記錄，性
    質上並非供述證據，應無刑事訴訟法第一百五十九條第一項
    規定之適用。
二、被告丙○○對其於上開時、地，持美工刀架在乙○○脖子上
    ，至使乙○○不能抗拒，打開收銀機抽屜，取走收銀機內之
    現款等情供認不諱（見本院卷第二六頁、第三十頁），核與
    證人即被害人乙○○於警詢時證述情節相符（見偵查卷第十
    一頁），並有店內監視器所拍攝之錄影帶翻拍照片六幀、臺
    北縣政府警察局三重分局贓物認領保管單一件附卷可稽，且
    有美工刀一把扣案可資佐證，核被告自白顯與事實相符，應
    堪採信。本件事證明確，被告犯行，洵堪認定。
三、按刑法第三百二十一條第一項第三款所謂之兇器，其種類並
    無限制，凡客觀上足以對人之生命、身體、安全構成威脅，
    具有危險性之兇器均屬之（最高法院七十九年度台上字第五
    二五三號判例參照）。查上開美工刀一把，刀柄連同刀刃共
    長二十點五公分，刀柄長十四點五公分，且係全新之美工刀
    、刀鋒銳利一節，已據本院於審理時當庭勘驗屬實（見本院
    卷第二七頁、第二八頁），在客觀上顯然足以對人之生命、
    身體、安全構成威脅，具有危險性，屬於兇器無疑。被告丙
    ○○攜帶上揭兇器美工刀強盜財物，核其所為係犯刑法第三
    百三十條第一項之攜帶兇器強盜取財罪。按被告丙○○基於
    一個強盜取財之單一犯意，接續強取丙○○所持有管領放置
    於櫃檯上之前揭二台收銀機抽屜內之款項一千二百元，僅論
    以一個強盜取財罪，併予敘明。又被告並無犯罪前科，有臺
    灣高等法院被告前案紀錄表一件附卷可稽，素行尚佳，僅因
    生活所困一時失慮致罹刑章，而其強盜所得財物僅一千二百
    元，並非鉅款，且犯後隨即由被害人領回；本案蒞庭檢察官
    於本院論告時，亦認被告已坦承犯行，犯後態度良好，並以
    被告前無犯罪前科，品行良好，強盜所得僅一千二百元，金
    額非鉅，所為情輕法重，當庭請求對被告從輕量刑，給予被
    告自新機會等各情，被告所為，固為國法不容，然情輕法重
    ，堪予憫恕，雖科以法定最低度之刑，猶嫌過重，爰依刑法
    第五十九條規定，減輕其刑。審酌被告正值青年，不思循正
    當途徑賺取財物，竟攜帶兇器強盜他人之財物，惡性非輕，
    惟念其並無犯罪前科，素行尚佳，已如前述，而其所取得財
    物之金額僅一千二百元，且已由被害人乙○○領回，有贓物
    認領保管單一件在卷可稽，及犯後坦承犯行，態度良好等一
    切情狀，量處如主文所示之刑。扣案之美工刀一把係犯被告
    犯上開強盜罪所用之物，且為被告所有，業經被告供明在卷
    （見本院卷第二五頁、第二七頁），爰依刑法第三十八條第
    一項第二款規定併予宣告沒收。
據上論斷，應依刑事訴訟法第二百九十九條第一項前段，刑法第
三百三十條第一項、第五十九條、第三十八條第一項第二款，判
決如主文。
本案經檢察官林俊儀到庭執行職務。
中　　華　　民　　國　　94　　年　　11　　月　　30　　日
                  刑事第五庭    審判長法　官  陳坤地
                                      法  官  許映鈞
                                      法  官  李麗珠
以上正本證明與原本無異
如不服本判決應於送達後10日內向本院提出上訴狀
                                      書記官　王麗雯
中　　華　　民　　國　　94　　年　　11　　月　　30　　日
附錄本判決論罪科刑法條：
刑法第330條第1項：
犯強盜罪而有第321 條第1 項各款情形之一者，處7 年以上有期
徒刑。
刑法第321條第1項：
犯竊盜罪而有左列情形之一者，處6 月以上、5 年以下有期徒刑
：
一  於夜間侵入住宅或有人居住之建築物、船艦或隱匿其內而犯
    之者。
二  毀越門扇、牆垣或其他安全設備而犯之者。
三  攜帶兇器而犯之者。
四  結夥三人以上而犯之者。
五  乘火災、水災或其他災害之際而犯之者。
六  在車站或埠頭而犯之者。
